臺灣新北地方法院民事裁定　　　　　　 110年度補字第1393號
原　　　告　莊玉琳　


被　　　告　吳李玉雪

　　　　　　黃寶枝　

　　　　　　陳姵如　


　　　　　　詹尚易　

　　　　　　楊美鸞　

　　　　　　許顯明　

上列當事人間請求返還共有物事件，本院裁定如下：
    主  文
原告應於收受本裁定送達之日起5 日內補繳第一審裁判費新臺幣
64,558元，逾期未補正，即駁回原告之訴。
    理  由
一、按訴訟標的之價額，由法院核定。核定訴訟標的之價額，以
    起訴時之交易價額為準；無交易價額者，以原告就訴訟標的
    所有之利益為準；法院因核定訴訟標的之價額，得依職權調
    查證據；以一訴主張數項標的者，其價額合併計算之。但所
    主張之數項標的互相競合或應為選擇者，其訴訟標的價額，
    應依其中價額最高者定之。以一訴附帶請求其孳息、損害賠
    償、違約金或費用者，不併算其價額，民事訴訟法第77條之
    1 第1 項至第3 項、第77條之2 分別定有明文。次按各共有
    人基於共有人之地位，依民法第821 條規定，為全體共有人
    之利益，請求回復共有物時，因其並非僅為自己利益而為請
    求，且除契約另有約定外，該共有人得按其應有部分，對於
    共有物之全部，有使用收益之權，故其就該排除侵害訴訟所
    得受之利益，自應以回復共有物之全部價額為計算基準，不
    因被請求人亦為共有人，而有不同（最高法院101 年度台抗
    字第722 號裁定意旨參照）。末按書狀不合程式或有其他欠
    缺者，審判長應定期間命其補正；起訴不合程式或不備其他
    要件者，依其情形可以補正經審判長定期間命其補正而不補
    正者，法院應以裁定駁回之，民事訴訟法第121 條第1 項、
    第249 條第1 項第6 款亦有明定。
二、經查，本件原告起訴聲明為：「㈠、被告吳李玉雪應將新北
    市○○區○○段00000 地號土地如附圖（一）A 所示占用之
    面積10平方公尺（確定面積依地政機關測量後之範圍為準）
    之地上物拆除騰空，並將土地返還予原告及其他共有人。㈡
    、被告黃寶枝應將新北市○○區○○段00000 地號土地如附
    圖（一）B 所示占用之面積8 平方公尺（確定面積依地政機
    關測量後之範圍為準）之地上物拆除騰空，並將土地返還予
    原告及其他共有人。㈢、被告陳姵如應將新北市○○區○○
    段00000 地號土地如附圖（一）C 所示占用之面積7 平方公
    尺（確定面積依地政機關測量後之範圍為準）之地上物拆除
    騰空，並將土地返還予原告及其他共有人。㈣、被告詹尚易
    應將新北市○○區○○段00000 地號土地如附圖（一）D 所
    示占用之面積8 平方公尺（確定面積依地政機關測量後之範
    圍為準）之地上物拆除騰空，並將土地返還予原告及其他共
    有人。㈤、被告楊美鸞應將新北市○○區○○段00000 地號
    土地如附圖（一）E 所示占用之面積8 平方公尺（確定面積
    依地政機關測量後之範圍為準）之地上物拆除騰空，並將土
    地返還予原告及其他共有人。㈥、被告許顯明應將新北市○
    ○區○○段00000 地號土地如附圖（一）F 所示占用之面積
    8 平方公尺（確定面積依地政機關測量後之範圍為準）之地
    上物拆除騰空，並將土地返還予原告及其他共有人。㈦、被
    告吳李玉雪應自105 年8 月5 曰起至返還第一項之土地時止
    ，按月給付原告新臺幣（下同）840 元。㈧、被告黃寶枝應
    自105 年8 月5 日起至返還第二項之土地時止，按月給付原
    告672 元。㈨、被告陳姵如應自105 年8 月5 日起至返還第
    三項之土地時止，按月給付原告588 元。㈩、被告詹尚易應
    自105 年8 月5 日起至返還第四項之土地時止，按月給付原
    告672 元。、被告楊美鸞應自105 年8 月5 日起至返還第
    五項之土地時止，按月給付原告672 元。、被告許顯明應
    自105 年8 月5 日起至返還第六項之土地時止，按月給付原
    告672 元。」等語。是原告前開第㈠至㈥項請求，其主要目
    的係請求被告將地上物拆除，並返還予原告及全體共有人，
    故訴訟標的價額核定為6,419,000 元（計算式如附表），應
    徵第一審裁判費64,558元。至於前開第㈦至項之請求係屬
    附帶請求給付相當於租金之不當得利，依前揭法律規定，則
    不併算其價額。茲依民事訴訟法第249 條第1 項但書規定，
    命原告於收受本裁定送達之日起5 日內補繳第一審裁判費64
    ,558元，逾期不繳，即駁回其訴，特此裁定。
三、爰裁定如主文。
中    華    民    國   110    年    9     月    28    日
                  民事第六庭    法  官  饒金鳳
以上正本係照原本作成。
如不服本裁定關於訴訟標的價額之核定，得於收受裁定正本後10
日內向本院提出抗告狀，並繳納抗告裁判費新臺幣1,000 元；但
關於命補繳裁判費部分，不得抗告。
中    華    民    國   110    年    9     月    28    日
                                書記官  賴麗莎
附表：
┌───────────────────────────────────┐
│計算式：110 年公告土地現值×被告占用之面積＝訴訟標的價額              │
├───┬───────┬───────┬───────────────┤
│地 號 │110 年公告土地│被告占用之面積│訴訟標的價額                  │
│      │現值（元/ ㎡）│（㎡）        │                              │
├───┼───────┼───────┼───────────────┤
│2-160 │131,000       │10            │1,310,000元                   │
├───┼───────┼───────┼───────────────┤
│2-159 │131,000       │8             │1,048,000元                   │
├───┼───────┼───────┼───────────────┤
│2-158 │131,000       │7             │917,000元                     │
├───┼───────┼───────┼───────────────┤
│2-157 │131,000       │8             │1,048,000元                   │
├───┼───────┼───────┼───────────────┤
│2-156 │131,000       │8             │1,048,000元                   │
├───┼───────┼───────┼───────────────┤
│2-155 │131,000       │8             │1,048,000元                   │
├───┴───────┴───────┴───────────────┤
│                                  總計：6,419,000元                   │
└───────────────────────────────────┘